【裁判字號】    97,交易,70
【裁判日期】    970408
【裁判案由】    公共危險
【裁判全文】
臺灣高雄地方法院刑事判決              97年度交易字第70號
公  訴  人  臺灣高雄地方法院檢察署檢察官
被      告  乙○○
                    樓
上列被告因公共危險案件，經檢察官提起公訴（97年度偵字第58
03號），被告就被訴事實為有罪之陳述，經本院合議庭裁定由受
命法官獨任進行簡式審判程序，本院判決如下：
    主  文
乙○○服用酒類，不能安全駕駛動力交通工具而駕駛，累犯，處
有期徒刑陸月，如易科罰金，以新臺幣壹仟元折算壹日。
    事  實
一、乙○○於民國95年間因竊盜案件，經本院以95年度簡字第17
    13號判處有期徒刑5 月確定，甫於96年5 月12日執行完畢，
    又於96年間因服用酒類，不能安全駕駛動力交通工具而駕駛
    ，經本院以96年度交簡字第4500號判處拘役59日確定，詎其
    仍不知有所警惕，明知服用酒類後，反應力及注意力均會降
    低，而不能安全駕駛動力交通工具，仍於97年2 月18日17時
    許與友人在位於高雄市鎮115 號之前鎮小吃部飲
    用高粱酒，已達無法安全駕駛之程度後，猶於同日22時30許
    ，酒後騎乘車牌號碼：LDI ─432 號重型機車，欲前往前鎮
    市場，嗣於同日22時52分許，在高雄市○鎮區鎮○街與鎮○
    街口遭警查獲，並當場測得呼氣酒精濃度測試達0.65MG/L，
    始查悉上情。
二、案經高雄市政府警察局前鎮分局報告臺灣高雄地方法院檢察
    署檢察官偵查起訴。
    理  由
一、本件被告所犯係死刑、無期徒刑、最輕本刑為3 年以上有期
    徒刑以外之罪，其於準備程序就前揭被訴事實為有罪之陳述
    ，經受命法官告知簡式審判程序之旨，並聽取其與公訴人之
    意見後，本院認無不得或不宜改依簡式審判程序進行之處，
    爰依刑事訴訟法第273 條之1 第1 項，裁定本件由受命法官
    獨任進行簡式審判程序，合先敘明。
二、訊據被告乙○○對於上開犯罪事實於本院審理中坦承不諱，
    且有高雄市政府警察局前鎮鎮派出所查獲駕駛人測
    得酒精濃度檢定表、刑法第185 條之3 案件測試觀察紀錄表
    、高雄市政府警察局舉發違反道路交通管理事件通知單各1
    份附卷可稽，足認被告之自白與事實相符，應堪置信。又按
    刑法第185 條之3 係抽象危險犯，非實害犯，行為人客觀上
    已達不能安全駕駛之程度，且主觀上知其飲酒可能造成不能
    安全駕駛結果，竟仍放任自己駕駛，即應認有故意，而該當
    該罪。至於是否達『不能安全駕駛之程度』之認定，應依具
    體個案之實際情形判斷之，依目前醫學一致見解，吐氣酒精
    濃度達每公升0.25毫克以上時，將使駕駛人產生複雜之技巧
    障礙、駕駛能力變壞之行為表現，肇事比率比一般未飲酒時
    高出2 倍；吐氣酒精濃度達每公升0.5 毫克以上時，將使駕
    駛人產生說話含糊、腳步不穩之行為表現，肇事比率比一般
    未飲酒時高出7 倍；吐氣酒精濃度達每公升0.55毫克以上時
    ，將使駕駛人產生平衡感與判斷力障礙升高之行為表現，肇
    事比率比一般未飲酒時高出10倍；甚而如吐氣酒精濃度達每
    公升0.75毫克時，駕駛人將產生明顯酒醉、步履蹣跚之行為
    狀態，其肇事比率比一般高25倍，並認為吐氣酒精濃度達每
    公升0.55毫克以上時，即達絕對『不能安全駕駛之程度』。
    查被告於2 月18日17時許飲酒後，嗣於同日22時30許為警查
    獲，因測量其呼氣酒精濃度高達0.65MG/L，揆之上開說明，
    足認其飲酒後已至駕駛技巧障礙，視覺及行為反應能力減低
    ，而達不能安全駕駛動力交通工具之程度無疑。是以，本件
    事證明確，被告犯行堪以認定。
三、核被告所為，係犯刑法第185 條之3 服用酒類，不能安全駕
    駛動力交通工具而駕駛罪。又被告有如前開事實欄所載之犯
    罪科刑及執行紀錄，此有臺灣高等法院被告前案紀錄表1 份
    在卷可稽，其前受徒刑之執行完畢後，5 年以內故意再犯本
    件有期徒刑以上之罪，為累犯，應依刑法第47條第1 項之規
    定，加重其刑。爰審酌被告明知酒精成分對人之意識、控制
    能力具有不良影響，超量飲酒後會導致對週遭事務之辨識及
    反應能力較平常狀況薄弱，復於飲酒後呼氣酒精濃度達0.65
    MG/L之酒醉情況下，猶駕車行駛於公眾往來之道路，漠視自
    己及公眾生命財產安全，實有不該，且被告甫於96年10月4
    日因服用酒類，不能安全駕駛動力交通工具而駕駛，並與被
    害人謝鴻翼發生車禍，經本院以96年度交簡字第4500號判處
    拘役59日確定，有附卷判決書及臺灣高等法院被告前案紀錄
    表各1 份可稽，於短時間內被告又為本件犯行，顯見被告仍
    不知悔改警惕，更值嚴懲，惟念其於本院審理時尚能坦承犯
    行，犯後態度尚可等一切情狀，量處如主文所示之刑，並諭
    知易科罰金之折算標準。公訴人雖就被告所犯具體求刑有期
    徒刑7 月之刑度，惟本院認主文所處之刑為當，附此敘明。
據上論斷，應依刑事訴訟法第273 條之1 第1 項、第299 條第1
項前段，刑法第185 條之3 、第47條第1 項、第41條第1 項前段
，刑法施行法第1 條之1 第1 項，判決如主文。
本案經檢察官甲○○到庭執行職務。
中    華    民    國    97    年    4     月    8    日
                      交通法庭    法  官  顏銀秋
上正本證明與原本無誤。
如不服本判決，應於判決送達後10日內，向本院提出上訴狀。
中    華    民    國    97    年    4     月    8    日
                                  書記官  董明惠
論罪科刑法條：
刑法第185條之3
服用毒品、麻醉藥品、酒類或其他相類之物，不能安全駕駛動力
交通工具而駕駛者，處1 年以下有期徒刑、拘役或科或併科15萬
元以下罰金。


司法院資訊處製作；財團法人民間司法改革基金會備份。
